# 求助陈版：增资控股合并相关的问题

提问人：denghaifu 时间：2018-02-01 15:43:50
甲公司收购一A公司，A公司原有一股东出资 10 万元，双方约定，A公司实收资本变更为 200 万，其中原股东出资 60 万元，持股30%，甲公司出资 80 万元，持股40%，甲公司的控股子公司（甲持股51%）已公司出资 60 万元，持股30%。该约定于 2016 年 12 月 31 日已完成，工商变更已完成。 2016 年 12 月 31 日A公司的净资产-60万元，其中实收资本 10 万元，未分配利润-70万元。求助：甲公司在并表时，是否需要确认商誉，金额多少，该如何计算？

回答人：chenyiwei
如果不考虑A的可辨认净资产账面价值与公允价值的差异，假定两者相等，且“2016年 12 月 31 日A公司的净资产-60万元”尚未包含甲乙的增资额，则甲的合并报表层面的商誉=（80+60）-（-60+80+60）*70%=84.

提问人：PIL 时间：2018-02-28 09:25:32
陈老师，此次增资非甲乙单边增资，是否可以理解为原股东本次增资 50 万中的70%也计入被购买方可辨认公允价值呢？即商誉确认=（80+60）-（10-70+80+60+50）*70%=49

回答人：chenyiwei
与取得控制权同时发生、构成一揽子交易的原股东同步增资对被收购方可辨认净资产的影响也应纳入。你的理解基本合理。